臺灣桃園地方法院刑事判決　　　　　　　　　　　　九十二年度易字第一四八四號
　　公　訴　人　臺灣桃園地方法院檢察署檢察官
　　被　　　告　乙○○
右列被告因詐欺案件，經檢察官提起公訴（九十二年度偵緝字第八五一號），本院判
決如左：
    主  文
乙○○連續意圖為自己不法之所有，以詐術使人將本人之物交付，處有期徒刑壹年陸
月。
    事  實
一、乙○○前於民國九十年一月一日起至九十二年六月底在桃園縣八德市○○路○段
    九一九號地下一樓之日盛證券股份有限公司八德分公司（下稱日盛八德分公司）
    擔任總務資訊乙職，因負責日盛八德分公司小金額之電腦用品採購而認識景誠電
    腦資訊社負責人丙○○，竟基於意圖為自己不法之所有之概括犯意，自九十年四
    月十三日起至同年六月八日止，以日盛八德分公司名義，陸續向丙○○所經營之
    景誠電腦資訊社購買ＷＩＮＤＯＷＳ九八電腦軟體，共計新臺幣（下同）四百九
    十四萬八千四百三十元，且乙○○為取信於丙○○，乃於九十年五月二十五日以
    現金給付丙○○十四萬元，再於同年六月八日匯款六萬元，致使丙○○不疑有他
    ，乃依約交付電腦軟體予乙○○，乙○○並在出貨單上簽名以示簽收，嗣於同年
    六月二十一日日盛八德分公司員工向丙○○詢問為何乙○○家中有景誠電腦資訊
    社之發票，並告知乙○○已於同年六月十八日離職不知去向，丙○○至此始發現
    該公司並未訂購上開電腦軟體，方知受騙，而上開貨款乙○○除於本案繫屬後之
    九十二年十一月六日償還五千元，均未再償還，致生損害於丙○○。
二、案經丙○○訴由桃園縣政府警察局八德分局報請臺灣桃園法院檢察署檢察官偵查
    起訴。
    理  由
一、訊據被告乙○○固坦承有於右揭時地，向告訴人丙○○經營之景誠電腦資訊社購
    買電腦軟體之事實，惟矢口否認有何詐欺犯行，辯稱：伊有向告訴人表示係伊個
    人要購買上開電腦軟體，當時是南部一位網路咖啡批發商「謝先生」向伊訂購，
    但「謝先生」拿到貨後僅給伊一部份的錢而不見蹤影，且伊有支付告訴人五十多
    萬元之貨款等語。經查：右揭事實，迭據告訴人於偵查中及本院審理中到庭指述
    綦詳，核與告訴人提出之景丞電腦科技公司明細對帳單影本、出貨單影本及玉山
    銀行活期存款存摺影本相符，而該出貨單上客戶名稱係記載日盛八德分公司，並
    由被告在出貨單上簽收取貨，且證人甲○○於本院審理中及偵查中到庭結稱，被
    告係以日盛八德分公司名義向告訴人購買電腦軟體，且於取得貨款後即未支付貨
    款，亦不知去向等語，告訴人丙○○於本院審理中亦結稱：如果以個人名義來買
    ，這樣金額算高，我們原則上不會賣等語。（以上參本院九十三年三月十九日審
    判筆錄），又證人即當時日盛八德分公司財務部主管柏霞君亦於偵查中證述：被
    告先前係在日盛八德分公司擔任總務資訊工作，並有負責公司小額之採購及代理
    公司向告訴人購買電腦用品，然伊公司並未委任被告向告訴人購買前開之電腦軟
    體，伊公司內現亦無該電腦軟體等語（參九十二年十一月十三日偵訊筆錄），足
    認被告係冒用日盛八德分公司之名義購買上開電腦軟體，致使告訴人陷於錯誤，
    並交付貨物；再者，被告對於本院審理中所稱之「謝先生」，於九十二年九月一
    日經公訴人訊問時又稱將該批貨物交給「張姓男子」，供詞已前後不一，又始終
    提不出其人年籍或其他資料足供本院及公訴人查證，而被告與告訴人交易之金額
    高達四百餘萬元，被告豈能在完全不瞭解「謝先生」背景下，竟代為訂購電腦軟
    體，並任其全數取走，被告此處抗辯顯不符常情，對於被告於臨訟時將罪責推給
    完全無法查證之人，此種「幽靈抗辯」屢見不鮮，被告所辯顯不足採，況被告購
    買之金額為四百九十四萬八千四百三十元，而被告僅於購買之初交付二十萬元之
    貨款即不知去向，迄今已逾二年，除於九十二年十一月六日償還五千元外，仍未
    支付告訴人貨款，難謂被告無為自己不法所有之意圖，是被告罪嫌洵堪認定，應
    依法論科。
二、核被告乙○○所為，係犯刑法第三百三十九條第一項之詐欺取財罪。被告所為數
    行為，時間緊接，所犯罪名基本構成要件相同，顯係出於概括之犯意為之，為連
    續犯，應依刑法第五十六條之規定以一罪論，並加重其刑。爰審酌被告利用在日
    盛八德分公司工作而與告訴人認識之機會，假冒公司名義向告訴人大量購買電腦
    軟體，並於取得電腦軟體後即不知去向，亦未給付貨款，造成告訴人四百餘萬之
    損失，且於事後猶措詞卸責等一切情狀，量處如主文所示之刑，以資懲戒。
據上論斷，應依刑事訴訟法第二百九十九條第一項前段，刑法第五十六條、第三百三
十九條第一項，罰金罰鍰提高標準條例第一條前段，判決如主文。
本案經檢察官洪景明到庭執行職務
中        華        民        國   九十三   年   四   月    二    日
                                 臺灣桃園地方法院刑事第四庭
                                     審判長法  官  陳世宗
                                           法  官  尹  良
               法  官  蘇昭蓉
右正本證明與原本無異。
如不服本判決，應於判決送達後十日內向本院提出上訴狀( 應附繕本 )，上訴於
臺灣高等法院。
                                           書記官  邱志堅
中        華        民        國   九十三   年   四   月    二    日
附錄本案論罪科刑法條全文：
中華民國刑法第三百三十九條
(普通詐欺罪)
意圖為自己或第三人不法之所有，以詐術使人將本人或第三人之物交付者
，處五年以下有期徒刑、拘役或科或併科一千元以下罰金。
以前項方法得財產上不法之利益或使第三人得之者，亦同。
前二項之未遂犯罰之。
